Inventaris van het archief van L.B.J. Stuyt (1914-2000) over de jaren (1914) 1951-2000
Nationaal Archief, Den Haag
- Stukken betreffende zijn openbaar leven, 3.
  - Minister van Volksgezondheid en Milieuhygiëne (1971-1973), 3.4.
    - Milieuhygiëne, 3.4.4.
      - Stukken betreffende zijn deelname aan de afvaardiging van het koninkrijk naar de Conferentie van de Verenigde Naties te Stockholm inzake het leefmilieu, en de voorbereiding van de Nederlandse interventie aldaar., Februari-juni 1972; 174-176
        - Brochures en folders van de organisatoren van de VN-conferentie in Stockholm en van enkele deelnemende landen. April-juni 1972, 176
      - Exemplaren van de Urgentienota Milieuhygiëne, met kamerstukken [en correspondentie ]., 1972; 177; 1 pak
      - Ingekomen rapport van het Rijksinstituut voor Volksgezondheid over een proefproject voor metingen van de luchtverontreiniging in Zuid-Holland, met krantenknipsel over commentaar van minister Stuyt over de milieuverontreiniging in de Rijnmond., 1972, 1973; 178; 1 band en 1 stuk
    - Overige kwesties, 3.4.5.
      - Ingekomen fotokopie van een brief van A.G. van Walsum aan A. van der Louw, voorzitter van de Partij van de Arbeid, houdende opzegging van zijn lidmaatschap wegens een voorstel van het partijbestuur tot een progressieve concentratie., 12 december 1972; 179; 1 stuk
      - Ingekomen telexbericht over een onderhoud van minister Stuyt met de secretaris-generaal van kardinaal Simonis naar aanleiding van uitlatingen van mgr Gijsen, bisschop van Roermond over zijn twijfel ten aanzien van het katholicisme van Nederlandse regeringsfunctionarissen, met ingekomen vredesboodschappen van paus Paulus VI., 1972-1973; 180; 1 omslag
    - Nagekomen bescheiden, 3.4.6.
      - Ingekomen brief van W. Thomassen, burgemeester van Rotterdam, houdende kanttekeningen bij zijn ministeriële antwoord op kamervragen inzake de aanleg van een elektrische centrale op de Maasvlakte., 20 juni 1973; 181; 2 stukken
      - Krantenknipsel uit het NRC Handelsblad over slaaptekort onder politici naar aanleiding van langdurige vergaderingen tijdens het kabinbet-Den Uyl met mededelingen over de opvattingen van Stuyt in dezen., 28 december 1973; 182
      - Briefwisseling met de uitgeverij Amsterdam Boek over zijn voorwoord in de verzamelbundel Mens en gezondheid., Mei-juli 1974; 183; 5 stukken
      - Ingekomen verzoek om bemiddeling bij de introductie van medische voorlichting via het Belgische bureau Mediscope., 25 september 1974; 184; 1 stuk
      - Stukken betreffende zijn deelname aan een gesprek tussen een groep vooraanstaande artsen met prinses Beatrix en prins Claus over specialisatie. September - december 1974., 185; 1 omslag
      - Ingekomen brief van F.H.J.J. Andriessen, fractieleider van de KVP, over de mogelijke benoeming van L.J. de Gou als burgmeester van Den Haag., 26 juni 1975; 186; 1 stuk
      - Ingekomen fotokopie van een intervuew met Irene Vorrink, minister van Volksgezondheid en Milieuhygiëne, in Viva., September 1975; 187; 1 stuk
      - Ingekomen stukken van de Stichting Teleac naar aanleiding van zijn bijdrage aan een uitzending over luchtverontreiniging voor de cursus Wetenschap in beweging., 9 januari 1978; 188; 2 stukken
      - Ingekomen brief van de voorzitter van het Wetenschappelijk Instituut van het CDA, houdende een uitnodiging aan Stuyt om als expert te adviseren, met correspondentie over zijn advies inzake de gezondheidsraad in het verkiezingsprogram., 1981, 1993; 189
      - Ingekomen doctoraalscriptie van L.F. Doorduyn Vragen over milieuhygiëne, over de beantwoording van kamervragen tijdens zijn ministerschap, met correspondentie., Februari-maart 1983; 190; 1 omslag.
      - Ingekomen brieven van P, van Leeuwen, oud medewerker van het Rijksinstituut voor Oorlogsdocumentatie, over door het RIOD verspreide berichten over een vooroorlogs lidmaatschap van de N.S.B. van J.M.A.H. Luns, thans secretaris-generaal van de Nato., Maart 1979; 191; 3 stukken
      - Ingekomen gedenkboek Tien jaar Ministerie van Volksgezondheid en Miliehygiëne., met geleidebrief., 6 juli 1981; 548; 2 deeltjes en 1 stuk
      - Correspondentie met oud-premier P.J.S. de Jong over een door oud-bewindslieden van CDA-signatuur op te stellen open brief ter ondersteuning van de plaatsing van kruisraketten., Maart-april 1984; 192; 4 stukken
      - Ingekomen brief van Bijl Consultancy bij Stuyt als mogelijke referent voor hun advieswerkzaamheden bij het Internationale Jaar voor het Milieu., 7 mei 1986; 193; 1 stuk
      - Ingekomen brief van R.B. Andeweg, docent staatkunde aan de Rijksuniversiteit te Leiden, houdende verzoek om een interview met Stuyt over de besluitvorming van de Ministerraad onder het kabinet-Biesheuvel., 15 juli 1986; 194; 1 stuk
      - Ingekomen drukproef van een artikel over Stuyt in een tijdschrift van de Vereniging Milieudefensie, met geleidebrief., Oktober-november 1987; 195; 2 stukken
  - Lid van de Raad van State. 1980-1984., 3.5.
    Stuyt was staatsraad in buitengewone dienst. Dit betekent dat hij tijdelijk werd benoemd voor een termijn van maximaal vijf jaar, De benoeming voor een normaal lid van de Raad van State is voor het leven, maar de werkzaamheid eindigt met zijn 70-jarige leeftijd. Toen Stuyt werd aangewezen, was hij zesenzestig jaar oud; hij zou dus maar vier jaar aanblijven. De Raad van State houdt zich bezig met wetgeving en administratieve rechtspraak (geschillen van bestuur). Stuyt had zitting in beide afdelingen
    Zie over het werk van de Raad van State A. Spieksma en L.Verbeek, Driemaal 's Raads recht, een institutioneel onderzoek naar de taakgebieden van de Raad van State (1940) 1945-1990, 's-Gravenhage 1994 (PIVOT-rapport 17)
  - Algemeen, 3.6.
    - Stukken betreffende zijn benoeming., 1980; 196; 1 omslag
    - Correspondentie met de vice-voorzitter van de raad over vergaderingen, bezoldigingen en bijzondere bijeenkomsten., 1981-1984; 197; 1 omslag
    - Stukken betreffende de herdenking van het 450-jarig bestaan van de Raad van State als instelling in oktober 1981., Juni-november 1981; 198; 1 pak
    - Ingekomen verslag van het zevende colloquium van de Raden van State in Londen, met geleidebrief., 6 november 1981; 199; 1 band en 1 stuk
    - Stukken betreffende zijn ontslag., 1984; 200; 1 omslag
    - Ingekomen invitaties bij Stuyt voor de bijwoning van het jaardiner op het Paleis Noordeinde voor (oud-)leden van de Raad van State en Staatsraden in buitengewone dienst., 1984-1986; 201; 1 omslag
    - Verslag van de buitengewone vergadering bij gelegenheid van het afscheid van M. Ruppert als vice-voorzitter, met exemplaar van een aan Ruppert aangeboden gedenkboek. November 1988., 202; 1 omslag
    - Wetgeving, 3.6.1.
      - Stukken betreffende een adviesaanvraag aan de Raad over een wetsontwerp tot regeling van het toegepast natuurwetenschappelijk onderzoek (inzake TNO)., Juli-augustus 1980; 203; 1 omslag
      - Stukken betreffende zijn redactiewerkzaamheden aan het advies van de raad inzake een vast te stellen AMVB krachtens de Wet afbreking zwangerschap (Stb. 1981, 257), 1983-1984; 204
      - Ingekomen brief van de ambassadeur van Zwitserland en doorslag van een brief van Stuyt aan de griffier van de Tweede Kamer over rechtstreekse vragen van een kamerlid aan de ambassadeurs van Europa., Oktober - november 1982.; 205; 2 stukken
    - Geschillen van bestuur, 3.6.2.
      - Ingekomen vergaderstukken van de Afdeling Geschillen van bestuur., 1980-1984; 206-207
        - 1980-1981, 206
        - 1983-1984, 207
      - Stukken betreffende beroepsprocedures van dienstplichtigen na de afwijzing van hun verzoeken om vrijstelling of uitstel van militaire dienst., 1980-1981; 208-209
        - Ingekomen kopieën van beroepen van dienstplichtigen. 1980-1981, 208
          Openbaarheid beperkt tot 01-01-2032
        - "Vademecum Kamer II", houdende casuïstiek inzake beroepsuitspraken. 1981, 209
      - Stukken betreffende een beroep van het chemische bedrijf Upjohn Nederland te Ede tegen een besluit van het College van Geneesmiddelen tot schrapping van het medicijn Halcyon uit het register van toegelaten geneesmiddelen., 1981; 210; 1 pak
      - Stukken betreffende de gebleken strijdigheid van het Kroonberoep met het Verdrag van Rome en de werkzaamheden van een werkgroep Kroonberoep-administratief beroep., 1980-1983; 211; 1 omslag
      - Stukken betreffende een adviesaanvraag voor de wijziging van de Wet Gewetensbezwaarden Militaire Dienst en beroepen bij de afdeling Geschillen van Bestuur tegen afwijzing van erkenning van gewetensbezwaarden., 1982-1983; 212; 1 omslag
      - Stukken betreffende beroepen op EEG-verdragen bij geschillen inzake Nederlandse wetgeving., 1984; 213; 1 omslag
  - Directeur-Generaal en medisch adviseur van het Nederlandse Rode Kruis., 3.7.
    - Ingekomen felicitatiebrieven bij gelegenheid van zijn benoeming tot directeur-generaal., 1972-1974; 214; 1 omslag
    - Verslag van de medische en psychische hulpverlening tijdens de treinkaping te Wijster, uitgebracht door de Nederlandse Spoorwegen, het Nederlandse Rode Kruis en ?., December 1975; 215; 1 band
    - Correspondentie over bestuursleden van het Rode Kruis., 1986-1991; 216; 1 omslag
    - Stukken betreffende zijn lidmaatschap van de Commissie Radio Medische Dienst voor de scheepvaart., 1982-1991; 217-221
      - Ingekomen brochures en vergaderstukken. 1982-1984, 217; 1 omslag
      - Stukken betreffende klachten over het functioneren van de dienst en een herstructurering van de contacten van de dienst met de medici aan de wal. 1989-1990, 218; 1 pak
      - Correspondentie over diverse voorgedragen kwesties en internationale contacten, met vergaderstukken. 1990-1991, 219; 1 omslag
      - Correspondentie over diverse voorgedragen kwesties en internationale contacten. 1993-1996, 220; 1 pak
      - Stukken betreffende de oprichting van een Stichting Radiomedische Dienst. 1995, 221; 1 omslag
    - Stukken betreffende zijn lidmaatschap van de Centrale Medische Bloedtransfusie Commissie., 1988-1994; 222; 1 omslag
    - Diploma, behorende bij het door het Rode Kruis uitgereikte Kruis van Verdienste., 8 mei 1991; 223; 1 stuk
    - Stukken betreffende het door het Rode Kruis opgestelde standpunt inzake de wetgeving op de orgaandonatie., 1991-1993; 224; 1 omslag
    - Ingekomen brochures en jaarverslagen van het Rode Kruis., 1992-1994; 225; 1 omslag
    - Ingekomen stukken betreffende bijeenkomsten van het Internationale Rode Kruis en internationale contacten., April - mei 1994; 226; 1 omslag
    - Ingekomen brief van M.C. de Haan, arts, houdende bericht van verhindering bij het afscheid van Stuyt als medisch adviseur van het Rode Kruis., 3 juni 1994; 227; 1 stuk
  - Lid en voorzitter van de Gezondheidsraad., 3.8.
    De Gezondheidsraad werd in 1909 opgericht. Volgens de Gezondheidswet van 1956 heeft ze de taak de minister, belast met volksgezondheid, te adviseren over de stand van kennis inzake de gezondheidszorg en de daarvoor gewenste maatregelen. De Raad bestaat uit een voorzitter, een secretaris en een wisselend aantal niet-ambtelijke leden. Stuyt was voorzitter van 1982 tot 1985, verder was hij lid. Dit lidmaatschap geschiedt vooral op basis van correspondentie, een ledenvergadering vindt niet plaats. Het werk van de Gezondheidsraad geschiedt vooral door commissies, die door de voorzitter worden ingesteld .en aan hem rapport uitbrengen. Dit rapport wordt als rapport van de Gezondheidsraad aan de minister en het parlement doorgezonden, waarna de voorzitter de commissie ontbindt.
    - Ingekomen circulaires en brochures van de Geneeskundige Hoofdinspectie Volksgezondheid, houdende aankondiging van preventief-geneeskundige maatregelen of voorschriften. Gedrukt., 1974-1985; 228; 1 omslag
    - Stukken betreffende zijn voorzitterschap van het symposium ter gelegenheid van het 25-jarig bestaan van de Severinistichting voor zorg aan geestelijk gehandicapten., 1984; 229; 1 omslag
    - Ingekomen documenten van de Wereldgezondheidsorganisatie (WHO) over een bijeenkomst van een studiegroep voor tuberculosebestrijding te Genève., September 1981; 230; 1 omslag
    - Stukken betreffende zijn deelname aan het internationale symposium Decision making on drug-research in Cenoblio, en zijn referaat over politieke en regeringsinvloeden bij het volgende symposium te Genua., 1981-1983; 231; 1 omslag
    - Stukken betreffende zijn benoeming, herbenoeming en ontslag als waarnemend voorzitter en voorzitter van de Gezondheidsraad en zijn medewerking aan de hervorming van het bestuur., 1982-1985; 232; 1 pak
    - "Persoonlijke correspondentie" van Stuyt als voorzitter van de Gezondheidsraad. Chronologisch geordend., Juni 1983-november 1985; 233-237; 5 pakken
      - Juni - december 1983., 233
      - Januari - juni 1984., 234
      - Juli - december 1984., 235
      - Januari - juni 1985., 236
      - Juli - november 1985., 237
    - Ingekomen brief van C.R.B Joyce, ter begeleiding van een referaat over Judgment analysis (over het menselijk oordeelsvermogen in medische situaties)., 29 augustus 1983; 238; 1 pak
    - Ingekomen brieven van Hilda McCall, rapporteur van SRI International over stelsels van gezondheidszorg, houdende aanbevelingen over gezondheidszorg in het algemeen en een concept-rapport over de verbetering van de efficiency terzake in Nederland., Mei 1984; 239; 1 omslag
    - Stukken betreffende zijn referaat over ethische vraagstukken ten aanzien van harttransplantatie tijdens een symposium Heart transplantation update en de Commissie Algemene Transplantatiepolitiek van de Gezondheidsraad., 1984-1986; 240; 1 omslag
    - Stukken betreffende zijn advies aan het CDA over een door de partij te organiseren conferentie over de volksgezondheid., 26 april 1985; 241; 1 omslag
    - Stukken betreffende een bezoek van een delegatie van het Royal College of Physicians aan de gezondheidsraad., 1985; 242; 1 omslag
    - Ingekomen dankbetuigingen over de toezending van het jaarverslag van de raad., Juni-augustus 1985; 243; 3 stukken
    - Exemplaren van Graadmeter, personeelsblad van de Gezondheidsraad., 1985-1987; 244; 1 omslag
    - Correspondentie over een uitnodiging om als Nederlandse afgevaardigde mede te overleggen met deelnemers aan het Europees Programma inzake kankerbestrijding. Juli 1986., 245; 3 stukken
    - Stukken betreffende de viering van zijn afscheid als voorzitter van de Gezondheidsraad., 1986; 246; 1 omslag
    - Documenten voor een bezinningsconferentie over het staatstoezicht op de volksgezondheid, met nota, houdende een voorstel tot herstructurering. Juni 1986., 247; 1 pak
    - Ingekomen stukken betreffende het beroep van de Amerikaanse fysiotherapeute M.V. van der Sleesen tegen de afwijzing van haar verzoek om toelating in Nederland van haar praktijk volgens de Rolfing-methode., 1986-1987; 248; 1 omslag
    - Ingekomen vergaderstukken van de Stuurgroep Toekomstscenario Gezondheidszorg (STG)., 1986-1987; 249; 1 omslag
    - Stukken betreffende zijn deelname aan de organisatie van een symposium van de Boerhaave Commissie "Oorlogsverleden en toekomst" in Noordwijkerhout., 1988; 250-251; 2 pakken
      - Correspondentie over de voorbereiding en nadere contacten. Mei - november 1988., 250
      - Ingekomen referaten, met tekst van zijn eigen bijdrage. Mei 1988., 251
    - Stukken betreffende een conferentie van de Gezondheidsraad over de maatschappelijke gevolgen van erfelijkheidsonderzoek., 1988; 252; 1 omslag
    - Stukken betreffende zijn benoeming tot erelid van de Gezondheidsraad., 1989; 253; 1 omslag
    - Persbericht van de raad over diens rapport over 'Het gehoor van jongeren en blootstelling aan geluid.' December 1989., 254; 1 stuk
    - Ingekomen rapporten van de Gezondheidsraad over slaapstoornissen door nachtelijk vliegtuiglawaai., 1991; 255; 2 delen
    - Ingekomen rapport van de Gezondheidsraad over het door de minister van Welzijn, Volksgezondheid en Cultuur opgestelde ontwerp van een Planningsbesluit Neurochirurgie ter uitvoering van art. 18 van de Wet Ziekenhuisvoorzieningen, met teksten van de vastgestelde regeling., 1992-1993; 256; 1 omslag
    - Stukken betreffende een adviesaanvraag van de minister van Welzijn, Volksgezondheid en Cultuur aan de Raad voor Gezondheidsonderzoek over het ontwerprapport Brede Analyse Gezondheidsonderzoek van het adviesbureau Kleisen en Partners., April-december 1993; 257; 1 omslag
    - Ingekomen circulaires over bestuurswisselingen en constitutionele aangelegenheden binnen de Gezondheidsraad., 1992, 1994; 258; 4 stukken
  - Voorzitter van de Centrale Organisatie van TNO. 1974-1980., 3.9.
    De Nederlandse Organisatie voor Toegepast Natuurwetenschappelijk Onderzoek TNO werd geleid door een Centrale Organisatie (CO-TNO). Hieronder vielen: de Nijverheidsorganisatie (NO-TNO), de Voedingsorganisatie (VO-TNO), de Landbouworganisatie (LO-TNO), de Gezondheidsorganisatie (GO-TNO) en de Rijksverdedigingsorganisatie. Deze organisaties hadden afzonderlijke besturen, elk met een eigen netwerk naar de bedrijven en organisaties waarmee TNO zijn gegevens uitwisselde. De archieven van deze organen berusten in het Nationaal Archief. Onder deze organisaties stonden tal van instituten, waarvan er enkele eveneens aan het Nationaal Archief zijn overgedragen.
    In 1980 werd een reorganisatie binnen TNO voltrokken, waarbij de besturen van de vijf organisaties werden opgeheven en er één centrale organisatie ontstond. Alle oude besturen traden af, waaronder ook Stuyt.
    - Dienstverband van Stuyt en organisatie van TNO., 3.9.1.
      - Stukken betreffende zijn benoeming als bestuurslid en als voorzitter., 1974; 259; 1 omslag
      - Stukken betreffende zijn benoeming tot nevenfuncties, zijn dienstverband en bezoldiging., 1974-1992; 260; 1 omslag
      - Briefwisseling met de Secretaris-generaal van het ministerie over diens verzoek om advies met betrekking tot de vereiste vaardigheden van een directeur-generaal voor de Volksgezondheid., Maart, april 1976; 261; 1 omslag
      - Stukken betreffende door hem gevoerde onderhandelingen met de onafhankelijkheidsbeweging Frente Polisario na de ontvoering van Nico Arends, medewerker van de Dienst Grondwaterverkenning TNO in Mauretanië en de vrijlating van Nico Arends., 1975-1977; 262; 1 pak
      - Rapporten over voorstellen tot herstructurering van TNO, met krantenknipsels., September - oktober 1976; 263; 1 omslag
      - Verslagen van Stuyt van reizen naar researchinstituten in de Verenigde Staten in het belang van de organisatiediscussie binnen TNO., 1978; 264
      - Correspondentie met de Stichting Pensioenfonds TNO over zijn pensioenverzekering., 1978-1992; 265; 1 omslag
      - Stukken betreffende zijn aftreden als voorzitter als gevolg van de reorganisatie van TNO., 1979-1980; 266; 1 pak
      - Ingekomen invitatie voor de viering van het 50-jarig jubileum van TNO, met geleidebrief., 13 april 1982; 267; 2 stukken
    - Delegaties naar het buitenland, 3.9.2.
      - Stukken betreffende een overeenkomst tussen TNO met de Nationale Raad voor Wetenschap en technologie in Roemenië over kennisuitwisseling ter uitvoering van een bilateraal verdrag van industriële samenwerking., 1975-1976; 268; 1 omslag
      - Ter documentatie verzamelde brochures over het Japanse economische beleid en de Japanse regeringsinstellingen., 1973-1976; 269; 1 omslag
      - Stukken betreffende een bezoek van Stuyt als directeur aan The British Council in Spring Gardens en daaraan voorafgaande contacten., 1973-1974; 270; 1 omslag
      - Stukken betreffende zijn bezoek aan universitaire instituten in Israël en een tegenbezoek van een Israëlische delegatie., 1975; 271-273; 3 omslagen
        - Stukken betreffende zijn reis naar Israël, met ingekomen aanbevelingen van instituten in Jeruzalem. 1975, 271
        - Ingekomen brochures van het Weizmann Institute of Science in Rehovob, met stukken betreffende subsidieaanvragen van dit instituut aan Nederlandse instellingen en correspondentie over zijn bezoek aldaar en nagekomen stukken. 1973-1975, 1990, 272
        - Ingekomen rapporten van het University Center for Health Studies in the Negev over zijn organisatie. 1975, 273
      - Stukken betreffende zijn deelname aan een conferentie inzake de vrije wetenschappen (liberal arts) aan de Amerikaanse Universiteit te Beiroet, gehouden in 1977., 274-277; 3 pakken en 1 omslag
        - Correspondentie over zijn delegatie en zijn contacten. 1977, 274; 1 omslag
        - Folders over de conferentie en de aldaar behandelde thema's 1975-1977., 275
        - Ingekomen referaten. 1977, 276
        - Boekwerken over de universiteit. 1977, 277
      - Stukken betreffende de 10e Internationale conferentie over de overdracht van technologie in industriële landen in Estoril (Portugal)., November 1977; 278; 1 pak
      - Stukken betreffende zijn voorzitterschap van een Nederlandse delegatie naar de herdenking van het 25-jarig bestaan van de Algerijnse revolutie in Algiers, Oktober - december 1979; 279; 1 pak
      - Ingekomen rapporten van de Organisation Nationale de Recherche Scientifique te Algiers. (ONRS)., 1979; 280; 2 banden
    - Binnenlands optreden, 3.9.3.
      - Stukken betreffende zijn redevoering over de samenwerking tussen wetenschap en industrie bij gelegenheid van het door Enraf Nonius te Delft gehouden jubileumsymposium., Maart 1975; 281; 1 omslag
      - Briefwisseling met de directie van N.V. Organon te Oss over een bezoek aldaar., 1975; 282; 2 stukken
      - Stukken betreffende zijn deelname aan het huldigingscomité bij het afscheid van G.A. Lindeboom als hoogleraar interne geneeskunde aan de Vrije Universiteit te Amsterdam., 1975-1976; 283; 1 omslag
      - Stukken betreffende het bezoek van de directeur van de Zuid-Afrikaanse Nywerheidsvorsingsraad aan TNO, met correspondentie over een invitatie bij gelegenheid van een volgende bezoek, April-mei 1976-1981.; 284; 1 omslag
      - Stukken betreffende de 10e Internationale TNO-conferentie, over Risico-analyse., 1977; 285; 1 omslag
      - Stukken betreffende de 12e Internationale TNO-conferentie over industriële vernieuwing in een veranderende maatschappij., Januari - februari 1979; 286; 1 omslag
      - Stukken betreffende zijn afsluitingsrede van het symposium Arts en gegevensverwerking bij gelegenheid van het tienjarig jubileum van de Stichting Toekomstbeeld der Techniek van het Koninklijk Instituut van Ingenieurs, met ingekomen invitatie voor het 15-jarug jublieum., 1978-1991; 287; 1 omslag
        Stuyt was bestuurslid.
      - Stukken betreffende zijn uitnodiging bij een diner van E.H. van der Beugel bij gelegenheid van een bijeenkomst van de Internationale Adviesgroep van het farmaceutisch concern Merck., September - december 1976; 288; 1 omslag
      - Stukken betreffende een werkbezoek van koningin Juliana aan het Centraal Instituut voor Voedingsonderzoek (CIVO-TNO) en het Instituut voor Zintuigfysiologie (TZF-TNO) in Zeist., Februari 1979; 289; 1 omslag
      - Convocaten van voorzitter Stuyt voor binnen THO te houden lezingen van internationale experts, met ingekomen convocaten voor bijeenkomsten na zijn ontslag., 1976-1981; 290; 1 omslag
      - Foto's van het nieuwe TNO-gebouw in Den Haag aan de Juliana van Stolberglaan., Z.j; 291; 4 stukken
    - Delegaties na zijn aftreden, 3.9.4.
      - Stukken betreffende de deelname van een TNO-delegatie (Rijklsverdedigingsorganisatie TNO) aan het NATO Science Committee., 1960-1979; 292-297
        - Brochures en rapporten, uitgegeven door het NATO Science Committee. 1960-1978, 292; 1 omslag
        - Blocnote in een congresmap, uitgereikt tijdens de plenaire vergadering in Ottawa, 24-26 september 1974, 293; 1 band
          De blocnote is leeg en dient slechts als museumobject.
        - Publicaties van het Comité bij gelegenheid van zijn twintigjarig bestaan en de daarvoor gehouden bijeenkomsten. 1978, 294; 1 pak